臺灣高等法院交通事件裁定           100年度交抗字第1467號
抗  告  人
即受處分人  黃耀南
上列抗告人因違反道路交通管理處罰條例案件，不服臺灣板橋地
方法院於中華民國100 年9 月27日所為100 年度交聲字第3070號
裁定（原裁決書案號：板監裁字第裁41-CJ0000000號﹚，提起抗
告，本院裁定如下：
    主    文
抗告駁回。
    理    由
一、抗告意旨略以：其於民國100年9月13日（抗告人誤為100 年
    6 月13日）聲明異議前，未收到原處分機關任何文書，無從
    提出異議；又原處分禁止15噸以上之大貨車左轉，而非禁止
    機車闖紅燈，其騎乘之機車並非15噸以上之大貨車，亦未闖
    紅燈云云。
二、按受處分人不服主管機關依道路交通管理處罰條例第8 條所
    為之處罰，得於接到裁決書之翌日起20日內，向管轄地方法
    院聲明異議；交通法庭認聲明異議不合法律上之程式或其異
    議權已經喪失者，應以裁定駁回之，道路交通管理處罰條例
    第87條第1 項、道路交通事件處理辦法第17條前段分別定有
    明文。是受處分人不服主管機關之交通裁罰者，應於上開法
    定期間內向法院聲明異議，倘受處分人逾期異議，於法即有
    未合，法院應裁定駁回。又處理違反道路交通管理事件，有
    關文書之送達程序，依行政程序法規定行之，違反道路交通
    管理事件統一裁罰標準及處理細則第5 條定有明文。再送達
    ，於應受送達人之住居所、事務所或營業所為之；於應送達
    處所不獲會晤應受送達人時，得將文書付與有辨別事理能力
    之同居人、受僱人或應送達處所之接收郵件人員；送達，不
    能依前2 條規定為之者，得將文書寄存送達地之地方自治或
    警察機關，並作送達通知書2 份，1 份黏貼於應受送達人住
    居所、事務所、營業所或其就業處所門首，另1 份交由鄰居
    轉交或置於該送達處所信箱或其他適當位置，以為送達；前
    項情形，由郵政機關為送達者，得將文書寄存於送達地之郵
    政機關，行政程序法第72條第1項前段、第73條第1項、第74
    條第1、2項亦分別定有明文。
三、經查：原處分機關即交通部公路總局臺北區監理所板橋監理
    站於96 年5月22日製發板監裁字第裁41-CJ0000000號裁決書
    後，已於96 年5月25日對抗告人設於新北市○○區○○路94
    之2號住所（於95 年12月22日遷入）為送達，且因不獲會晤
    抗告人，亦無受領文書之同居人、受僱人或應送達處所之接
    收郵件人員，經郵務士依上開行政程序法關於寄存送達之規
    定，於同日將該紙裁決書寄存於板橋郵局12支局，並各作送
    達通知書2份，1 份黏貼於應受送達人上址住所門首，另1份
    置於該受送達處所信箱或適當位置，以為送達，有交通部公
    路總局臺北區監理所板橋監理站送達證書附卷可稽（見原審
    卷第10頁）。詎抗告人遲至100年9月13日（郵戳日）始具狀
    經原處分機關向原審法院聲明異議，此有卷附之抗告人聲明
    異議狀可按（見原審卷第4至7頁），顯已逾20日之法定期間
    。是原裁定認抗告人之異議權已因逾期而喪失，據以駁回抗
    告人之異議，並無違誤。抗告人仍執前詞，提起抗告，指摘
    原裁定不當，為無理由，應予駁回。
據上論斷，應依道路交通事件處理辦法第25條、刑事訴訟法第41
2條，裁定如主文。
中    華    民    國   100    年    10    月    31    日
                    交通法庭審判長法  官  溫耀源
                                  法  官  張傳栗
                                  法  官  朱瑞娟
以上正本證明與原本無異。
不得再抗告。
                                  書記官  郭家慧
中    華    民    國   100    年    11    月    1     日